【裁判字號】    89,易,3426
【裁判日期】    891003
【裁判案由】    傷害等
【裁判全文】
臺灣高雄地方法院刑事判決                        八十九年度易字第三四二六號
    公  訴  人  臺灣高雄地方法院檢察署檢察官
    被      告  丙○○
右列被告因傷害等案件，經檢察官提起公訴（八十九年度偵字第九三四八號），本院
判決如左：
    主  文
丙○○傷害人之身體，處拘役貳拾日，如易科罰金，以佰元折算壹日。
    事  實
一、丙○○前因乙○○之長子應明秀娶丙○○之前妻（即大陸籍女子羅靜）為妻，對
    於乙○○早有不滿。丙○○於民國八十九年四月六日十時三十分許，在高雄市○○區○○路七之十九號（即丙○○、乙○○二人住處之隔壁），見乙○○走近，
    二人先是發生口角爭執，繼之丙○○竟基於普通傷害之犯意，即隨手舉起藤椅攻
    擊乙○○，致乙○○受有左上臂挫傷八×二公分等傷害。丙○○並於以藤椅攻擊
    乙○○後，因藤椅損壞，而其怒氣未消，旋即返家持鐵棍（未扣案）再至上開地
    點向乙○○以加害生命身體之事出言恐嚇稱：要拿鐵棍打死乙○○，致生危害於
    安全。
二、案經乙○○訴由高雄市政府警察局小港分局移送臺灣高雄地方法院檢察署檢察官
    偵查起訴。
    理  由
一、訊據被告丙○○矢口否認有何毆打及恐嚇乙○○之事實，辯稱：伊才是被害人，
    警察沒有讓伊有發言之機會，況且上開地點是高松派出所之轄區，並非大林派出
    所之轄區，為何是由大林派出所之警員來處理，有可能是乙○○與警員串通，不
    知診斷證明書及照片如何而來云云；惟查，右揭事實，業據證人即告訴人乙○○
    分別於警訊、檢察官偵查及本院庭訊時證述綦詳，核與證人即當時在場之丁○○
    於警訊時證稱：「丙○○看到乙○○，就拿藤椅打他．．．有看到丙○○拿鐵棍
    要打乙○○」等語（見丁○○警訊筆錄）及當時另一在場之證人李永禛於警訊中
    陳稱「有看到丙○○、乙○○二人在吵架，有上前勸架」等情節大致相符（見李
    永禛警訊筆錄），復有當時所拍之藤椅椅角斷裂之照片一張附卷可稽；至於證人
    即告訴人乙○○受有上開傷害，則有診斷證明書一份在卷可參；證人丁○○雖於
    本院審理庭訊時改稱：只聽到他們（指被告與乙○○）有吵架，沒看到打架，也
    沒有看到被告拿鐵管打人，警訊筆錄是警察要我簽名，我並沒看等語；然證人丁○○於警訊時之證述既核與證人乙○○所陳述之情節相一致，同時證人乙○○受
    有上開傷害，則有診斷證明書在卷，已如前述，足徵證人丁○○於本院庭訊時所
    為之證述，應係迴護被告之詞，自不可採。至於本案查獲過程，業據證人即高雄
    市政府警察局小港分局大林派出所警員甲○○到院證稱：當時是有民眾報案，而
    案發地點又係在大林派出所及高松派出所轄區交界處，所以我們請巡邏警員前往
    並帶回處理（見本院八十九年九月二十六日審判筆錄）等語，則被告辯稱本案大
    林派出所不應處理云云，亦不可採；況事發地點縱並非大林派出所之轄區，然司
    法警察知有犯罪，本有主動偵查之權，當不受行政系統劃分轄區之拘束，故被告
    辯稱本案可能係乙○○與警員串通云云，亦無可信之處。參以當時前開二人早有
    吵架情節，以及乙○○之長子應明秀娶丙○○之前妻（即大陸籍女子羅靜）為妻
    ，丙○○對於乙○○早有不滿等情狀，並均告訴人乙○○陳述甚詳，丙○○一時
    氣憤，遂傷害、恐嚇乙○○，尚非與常情相悖，應堪認定。被告犯罪事證明確，
    犯行已堪認定。
二、核被告丙○○所為，係犯刑法第二百七十七條第一項之傷害罪及同法第三百零五
    條單純恐嚇罪。被告所犯上開傷害罪嫌與恐嚇罪二罪間，有方法結果之牽連關係
    ，為牽連犯，應從一重之傷害罪處斷。審酌被告犯罪後猶否認犯行，態度非佳，
    復不思與乙○○達成和解，惟係因一時衝動方犯本件犯行，又乙○○所受之傷害
    非重等一切情狀，量處如主文所示之刑，併諭知易科罰金之折算標準，以為懲儆
    。至被告用以犯本件恐嚇犯行之鐵棒，既未扣案，且雖為被告自其家中攜出，然
    並無證據可認為被告所有，爰不為沒收之諭知，併此敘明。
據上論斷，應依刑事訴訟法第二百九十九條第一項前段，刑法第二百七十七條第一項
、第三百零五條、第四十一條、第五十五條，罰金罰鍰提高標準條例第一條前段、第
二條，判決如主文。
本案經檢察官葉淑文到庭執行職務。
中    華    民    國    八十九    年      十      月        三        日
                                  臺灣高雄地方法院刑事第六庭
                                      法  官    李怡諄
右正本證明與原本無異。
如不服本判決，應於判決送達後十日內，向本院提出上訴狀。
                                      書記官    陳福記
中    華    民    國      八十九      年      十      月      三日
附錄本件論罪條文：
刑法第二百七十七條傷害人之身體或健康者，處三年以下有期徒刑，拘役或一千元以
下罰金。
犯前項之罪，因而致人於死者，處無期徒或七年以上有期徒刑，致重傷者，處三年以
上、十年以下有期徒刑。


司法院資訊處製作；財團法人民間司法改革基金會備份。
